【裁判字號】    90,訴,1189
【裁判日期】    901108
【裁判案由】    毒品危害防制條例
【裁判全文】
臺灣彰化地方法院刑事判決                          九十年度訴字第一一八九號
    公  訴  人  臺灣彰化地方法院檢察署檢察官
    被      告  甲○○
    （原名施世煙）
右列被告因違反毒品危害防制條例案件，經檢察官提起公訴 (九十年度毒偵字第二六
一四號、第二八三九號)，本院判決如左：
    主  文
甲○○連續施用第壹級毒品，累犯，處有期徒刑壹年，未扣案之注射針筒壹支沒收銷
燬之；又連續施用第貳級毒品，累犯，處有期徒刑柒月，扣案之塑膠鏟壹支、安非他
命殘渣袋壹個及未扣案之玻璃管壹支均沒收銷燬之；應執行有期徒刑壹年陸月，扣案
之安非他命殘渣袋壹個、塑膠鏟壹支及未扣案之注射針筒與玻璃管各壹支均沒收銷燬
之。
    事  實
一、甲○○前因施用毒品案件，經本院裁定送觀察、勒戒後，認無繼續施用毒品之傾
    向，由臺灣彰化地方法院檢察署檢察官於民國八十七年九月九日，以八十七年度
    偵字第七六二八號為不起訴處分，復因施用第一級毒品海洛因、第二級毒品安非
    他命案件，經本院裁定送觀察、勒戒後，認有繼續施用毒品之傾向，先送強制戒
    治，並由臺灣彰化地方法院檢察署檢察官提起公訴，於八十八年二月二日，經本
    院以八十八年度訴字第五五號判處應執行有期徒刑一年二月，經上訴台灣高等法
    院台中分院駁回後確定，嗣入獄執行，於八十九年九月三日執行完畢。詎其仍未
    戒除毒癮，復基於施用毒品之概括犯意，自九十年五月間起至同年六月十一日十
    七時三十分被查獲前某時止，連續在其上開住處及彰化縣埔鹽鄉新水村大新號二
    十九號等地，以針筒注射及玻璃管加熱之方式，連續施用第一級毒品海洛因與第
    二級毒品安非他命多次。嗣為警於九十年六月十一日十七時三十分許，在彰化縣
    埔鹽鄉○○村○○路二十九號處查獲，並扣得其所有之安非他命殘渣袋一個（起
    訴書誤載為裝置毒品海洛因之塑膠空袋一個）及安非他命塑膠鏟一支等物。
二、案經彰化縣警察局溪湖分局報告及臺灣彰化地方法院檢察署檢察官偵查起訴。
    理  由
一、訊據被告甲○○固坦認有於上揭時、地施用海洛因與安非他命之犯行，僅辯稱：
    伊係將海洛因與安非他命同時放入玻璃管內加熱而同時施用云云。惟查：被告以
    針筒注射之方式施打海洛因之犯行，業據其在警訊時供述明確，核與其在本院審
    理時之說詞顯相出入，而查諸海洛因為鴉片類毒品，屬鎮靜類藥物，而安非他命
    則為中樞神經興奮劑，二者藥性迥然相異，施用者如將二者一併混雜吸食，將同
    時產生鎮靜及興奮效果，藥效即有互為拮抗抵銷之虞，當無從達到施用者所通常
    追求刺激或舒緩神經之目的，是以被告若利用玻璃管一併施用海洛因及安非他命
    ，從實際操作或臨床試驗之角度而言，雖非全無可能，然若被告在甘冒刑章訴究
    之危險及耗費不菲之資下，併同施用二類藥性完全相背之毒品而相互抵銷藥效，
    致無從達到其施用毒品所追求之慾念上的滿足，誠已殊難想像，況被告於警訊中
    業已陳明係將海洛因放置於針筒內注射，別無一語提及燒烤玻璃管之施用方法，
    顯見被告辯稱混合吸食海洛因及安非他命云云，無非冀圖藉此致令本院誤判其以
    單一行為犯之，而邀得依想像競合關係從一重處斷之寬貸，自屬畏罪卸責之詞，
    而無可採信。此外，被告被查獲當日所採集之尿液經送驗結果，確呈甲基安非他
    命、嗎啡陽性反應，此有彰化縣衛生局煙毒尿液檢驗成績書附卷可稽，而其當日
    亦有被查扣安非他命殘渣袋一個及鏟子一支等物，此經本院送請憲兵司令部鑑定
    後，確認含有安非他命陽性反應，有該部出具之鑑驗通知書一紙在卷可查，復有
    被告前案之刑事判決及刑案資料查註紀錄表在卷可稽，被告犯行堪予認定，應依
    法予以論科。
二、核被告甲○○所為，係犯毒品危害防制條例第十條第一項之施用第一級毒品罪及
    同條例第二項之施用第二級毒品罪。其施用毒品前持有毒品及專供施用毒品器具
    之行為，已為其後施用毒品犯行所吸收，不另論處。被告先後多次施用一級毒品
    與二級毒品犯行間，均時間緊接、所犯構成要件相同，顯均係出於概括犯意為之
    ，皆應依連續犯之規定論以一罪，並依法加重其刑。公訴人雖未就被告於九十年
    六月十一日被查獲前之吸毒犯行予以起訴，雖此與起訴有罪部分，有連續犯之裁
    判上一罪關係，本院自應併予審判。又被告於前述時間，甫因案獲判有期徒刑確
    定，並已執行完畢，有臺灣彰化地方法院檢察署被告前案資料查註紀錄表在卷可
    查，其於五年內，再犯本件有期徒刑以上之罪，為累犯，前述二罪均應依法遞加
    其刑。而其所犯前開二罪間，犯意各別，行為互異，應分論併罰。爰審酌被告犯
    罪之動機、目的、方法、手段、所生危害，其前有犯罪記錄，品行難謂良好，復
    因施用毒品經送戒毒處分，並獲判徒刑執行完畢，竟不知戒除毒癮，猶一再吸毒
    ，顯見其欠缺戒毒之決心，及其犯後態度等一切情狀，分別量處如主文所示之刑
    ，並定其應執行之刑，以示懲儆。至扣案之海洛因殘渣袋一個與塑膠鏟一支等物
    ，與毒品無從析離；而未扣案之玻璃管係專供被告施用毒品所用，且並未滅失，
    業據被告供明在卷；另供被告施打海洛因之針筒，亦未能證明已滅失，均應併予
    宣告沒收銷燬，附此敘明。
三、據上論斷，應依刑事訴訟法第二百九十九條第一項前段，毒品危害防制條例第十
    條第一項、第二項、第十八條第一項前段，刑法第十一條前段、第五十六條、第
    四十七條、第五十一條第五款，判決如主文。
本案經檢察官陳燕瑩到庭執行職務。
中      華      民      國    九十      年      十一    月       八     日
                                臺灣彰化地方法院刑事第一庭
                                    法      官  葛  永  輝
右正本證明與原本無異。
如不服本判決，應於判決送達後十日內向本院提出上訴狀( 須附繕本 )。
                                    法院書記官  謝  惠  雯
中      華      民      國    九十      年      十一    月       九     日
毒品危害防制條例第十條：
施用第一級毒品者，處六月以上五年以下有期徒刑。
施用第二級毒品者，處三年以下有期徒刑。


司法院資訊處製作；財團法人民間司法改革基金會備份。
